臺灣桃園地方法院刑事裁定
111年度撤緩字第296號
聲  請  人  臺灣桃園地方檢察署檢察官
受  刑  人  胡俊龍



上列聲請人因受刑人犯公共危險案件，聲請撤銷緩刑之宣告（11
1年度執聲字第1746號），本院裁定如下：
    主  文
聲請駁回。
    理  由
一、聲請意旨略以：受刑人胡俊龍因犯不能安全駕駛致交通危險
    案件，經本院於民國109年8月24日以109年度桃原交簡字第6
    35號判決判處有期徒刑2月，緩刑2年，並應自本判決確定之
    日起1年內向公庫支付新臺幣3萬元，並於109年10月6日確定
    在案（聲請意旨所載之判決確定日誤載，應予更正）。茲其
    再於緩刑期間內之111年1月18日，另犯不能安全駕駛致交通
    危險罪，經本院於111年5月27日以111年度壢原交簡字第119
    號判決判處有期徒刑3月，併科罰金新臺幣1萬元，於111年7
    月6日確定。惟該受刑人雖受緩刑宣告之寬典，竟於緩刑期
    間內更犯公共危險罪，而受得易科之有期徒刑宣告確定，已
    合於刑法第75條之1第1項第2款所定撤銷緩刑宣告之原因，
    爰依刑事訴訟法第476條之規定，聲請撤銷緩刑之宣告等語
    。
二、按受緩刑之宣告，在緩刑期內因故意犯他罪，而在緩刑期內
    受6月以下有期徒刑、拘役或罰金之宣告確定者，足認原宣
    告之緩刑難收其預期效果，而有執行刑罰之必要者，得撤銷
    其宣告；又前開撤銷之聲請，於判決確定後6月以內為之，
    刑法第75條之1第1項第2款及第2項分別定有明文。緩刑制度
    係為促使惡性輕微之被告或偶發犯、初犯改過自新而設，而
    刑法第75條之1修正理由即明示：「現行關於緩刑前或緩刑
    期間故意犯他罪，而在緩刑期內受得易科罰金之有期徒刑之
    宣告者，列為應撤銷緩刑之事由，因認過於嚴苛，而排除第
    75條應撤銷緩刑之事由，移列至得撤銷之事由，俾使法官依
    被告再犯情節，而裁量是否撤銷先前緩刑之宣告；其次，如
    有前開事由，但判決宣告拘役、罰金時，可見行為人仍未見
    悔悟，有列為得撤銷緩刑之事由，以資彈性適用。」又上開
    條文採用裁量撤銷主義，賦予法院撤銷與否之權限，特於第
    1項規定實質要件為「足認原宣告之緩刑難收其預期效果，
    而有執行刑罰之必要」，亦即於上揭「得」撤銷緩刑之情形
    ，法官應依職權本於合目的性之裁量，妥適審酌被告所犯前
    後數罪間，關於法益侵害之性質、再犯之原因、違反法規範
    之情節是否重大、被告主觀犯意所顯現之惡性及其反社會性
    等情，是否已使前案原為促使惡性輕微之被告或偶發犯、初
    犯改過自新而宣告之緩刑，已難收其預期之效果，而確有執
    行刑罰之必要，供作審認之標準。此與刑法第75條第1項所
    定2款要件有一具備，即毋庸再行審酌其他情狀，應逕予撤
    銷緩刑之情形完全不同。故在緩刑內因故意犯他罪，而在緩
    刑期內受得易科罰金之有期徒刑或拘役之宣告確定者，並非
    一律撤銷其緩刑宣告，應斟酌原宣告之緩刑是否難收預期效
    果，而有執行刑罰之必要，再決定是否撤銷緩刑之宣告。又
    緩刑之宣告應撤銷者，由受刑人所在地或其最後住所地之地
    方法院檢察官聲請該法院裁定之，刑事訴訟法第476條亦有
    明定。
三、經查：
  ㈠受刑人之戶籍設於桃園市○○區○○路000巷00號，此有個人戶籍
    資料（完整姓名）查詢結果1份在卷可佐，足認受刑人所在
    地係在本院管轄區域內，又檢察官於111年8月18日向本院聲
    請本件撤銷緩刑之宣告一情，此有臺灣桃園地方檢察署111
    年8月17日桃檢秀酉111執聲1746字第1119096078號函文上本
    院收狀章戳1枚可憑，是檢察官係於111年7月6日本院111年
    度壢原交簡字第119號判決確定後6月以內為本件撤銷緩刑之
    聲請，是聲請人本件聲請為合法，核先敘明。
  ㈡本件受刑人前犯駕駛動力交通工具而有吐氣所含酒精濃度達
    每公升0.25毫克以上情形案件，經本院於109年8月24日以10
    9年度桃原交簡字第635號判決判處有期徒刑2月，緩刑2年，
    並應自本判決確定之日起1年內向公庫支付新臺幣3萬元，於
    109年10月月6日確定（下稱前案），緩刑期間自109年9月30
    日起至111年9月29日止。嗣受刑人於緩刑期間內即111年1月
    18日，另犯駕駛動力交通工具而有吐氣所含酒精濃度達每公
    升0.25毫克以上情形罪，經本院於111年5月27日以111年度
    壢原交簡字第119號判處有期徒刑3月，併科罰金新臺幣1萬
    元，於111年7月6日確定（下稱後案）等情，有上開各刑事
    判決及臺灣高等法院被告前案紀錄表各1份附卷可稽，顯見
    受刑人於緩刑期內因故意犯他罪，而於緩刑期內受得易科罰
    金之有期徒刑宣告之情形，已堪認定。
  ㈢本院斟酌受刑人前後兩案所犯固均為刑法第185條之3之駕駛
    動力交通工具而有吐氣所含酒精濃度達每公升0.25毫克以上
    情形罪，且受刑人為後案犯行之時，係於前案緩刑期間內再
    犯，並未自持，固屬可議。惟查，前案之犯罪時間乃109年7
    月30日所犯，後案之犯罪時間係111年1月18日，二案之行為
    時點並非接近。再查，後案受刑人所測得之吐氣所含酒精濃
    度（0.34mg/L）較其於前案所測得之酒精濃度（0.46mg/L）
    為低，有前、後案判決書在卷可查，是受刑人於後案再度犯
    罪而違反法規範之情節尚非重於前案。又受刑人於前、後案
    中對於自身犯行均坦承不諱，益見其坦然面對司法及處罰之
    態度，是其主觀犯意所顯現之惡性及其反社會性並非重大，
    有前、後案之判決書及臺灣高等法院被告前案紀錄表在卷可
    按，足認受刑人有意珍惜緩刑之自新機會。
　㈣是以，受刑人雖於前案緩刑期間內又再犯後案之罪，然本件
    檢察官聲請意旨對於受刑人如何符合「足認原宣告緩刑難收
    預期效果，而有執行刑罰之必要」等實質要件，除提出前案
    、後案判決之外，並未提出其他事證或為妥適之說明，法院
    對於緩刑期內受有期徒刑宣告確定之情形，仍需加以審酌各
    該案件之實際行為、具體情節，經本院斟酌結果，避免受刑
    人再犯之根本方法絕非逕自將前案所宣告之緩刑撤銷而執行
    刑罰，倘一律撤銷緩刑，非但有違國家刑罰權行使應遵循之
    比例原則，亦與緩刑制度給予受刑人自新機會，避免短期自
    由刑弊端之立法本旨未盡相符。
四、綜上所述，本院認依聲請人所提出之事證，尚無從認為受刑
    人於前案所受之緩刑宣告已難收其預期之效果，而有執行刑
    罰之必要，從而檢察官依刑法第75條之1第1項第2款規定，
    聲請撤銷受刑人之緩刑宣告，自有未合，其聲請為無理由，
    應予駁回。
五、依刑事訴訟法第220條，裁定如主文。　　
中　　華　　民　　國　　111 　年　　11　　月　　1 　　日
                  刑事第十庭    法　官　陳愷璘
以上正本證明與原本無異。
如不服本裁定，應於裁定送達後5 日內向本院提出抗告狀。
　　　　　　　　　　　　　　　  書記官　劉世揚　　　　　
中　　華　　民　　國　　111 　年　　11　　月　　1 　　日